【裁判字號】    99,交聲,582
【裁判日期】    991029
【裁判案由】    聲明異議
【裁判全文】
臺灣嘉義地方法院交通事件裁定         99年度交聲字第582號
原處分機關  交通部公路總局嘉義區監理所
異  議  人  甲○○
上列受處分人因違反道路交通管理處罰條例案件，對於交通部公
路總局嘉義區監理所中華民國99年9月21日所為之處分（原處分
案號：嘉監裁字第裁70－ZBC120743號）聲明異議，本院裁定如
      下：
    主  文
異議駁回。
    理  由
一、本件原處分機裁決意旨略以：異議人即受處分人（下稱異議
    人）甲○○於民國99年8月7日上午10時08分，駕駛車牌號碼
    7W-8381自小客車，行經國道三號南下125.7公里處時，經內
    政部警政署國道公路警察局第二警察隊後龍分隊（下稱國道
    二隊）員警以科學儀器採證後逕行舉發「未保持安全距離」
    之違規事由，而經原處分機關以同一違規事實，依道路交通
    管理處罰條例第33條第1項第2款、第63條第1項規定，於99
    年9月21日以嘉監裁字第裁70－ZBC120743號裁決書（下稱原
    處分書），裁處異議人罰鍰新臺幣（下同）3000元，並記違
    規點數1點。
二、異議人異議意旨則為：異議人於99年8月7日10時08分，駕駛
    車牌號碼7W-8381自小客車，行經國道三號南下125.7公里處
    時，原行駛於高速公路內側之超車道，由於前方有車子阻擋
    遂切換至右邊車道，此時發覺前方有一車子，當時雖想變換
    車道或減速保持安全距離，但發現左右車道均有車子，唯恐
    車子在高速下任一動作將造成嚴重後果，遂造成此一情形，
    並檢附照片一紙，為此聲明異議，請求撤銷原處分等語。
三、按汽車行駛於高速公路、快速公路或設站管制之道路，不遵
    使用限制、禁止、行車管制及管理事項之管制規則，而未保
    持安全距離者，處汽車駕駛人3000元以上6000元以下罰鍰，
    並記違規點數一點；汽車行駛高速公路及快速道路，前後兩
    車間之行車安全距離，在正常天候狀況下，小型車為車輛速
    率之每小時公里數值除以二，單位為公尺，道路交通管理處
    罰條例第33條第1 項第2 款、第63條第1 項第1 款及高速公
    路及快速公路交通管制規則第6條第1項第1款定有明文。復
    按汽車駕駛人之行為，經以科學儀器取得證據資料證明其行
    為違規，得逕行舉發，同條例第7條之2第1項第7款亦有明文
    。
四、經查，本件異議人駕駛車牌號碼7W-8381自小客車，於99年8
    月7日10時08分，在國道三號南下125.7公里處時，其當時行
    車時速為109公里，本應與前車保持54.5公尺（109公尺除以
    2等於54.5公尺）之行車安全距離，然依異議人自己所提出
    之照片觀之，其與前車僅距離一白色實線及二間隔段，以白
    色線段為4公尺、間隔段為6公尺計算，其距離前車合計僅為
    16公尺，是異議人有「未保持行車安全距離」之違規事由，
    應可認定。而異議人此一違規事由，經國道二隊員警以科學
    儀器採證後逕行舉發，並經原處分機關依道路交通管理處罰
    條例第33條第1項第2款、第63條第1項規定，裁處異議人罰
    鍰新臺幣3000元，並記違規點數1點，亦有內政部警政署國
    道公路警察局舉發違反道路交通管理事件通知單及原處分書
    在卷可稽，是其裁處程序，亦難認有何不妥之處。異議人雖
    辯稱：其原行駛於高速公路內側之超車道，由於前方有車子
    阻擋遂切換至右邊車道，此時發覺前方有一車子，當時雖想
    變換車道或減速保持安全距離，但發現左右車道均有車子，
    唯恐車子在高速下任一動作將造成嚴重後果，方造成未保持
    安全車距云云。惟查，依內政部警政署國道公路警察局第二
    警察隊99年9月14日公警二交字第0990272075號函所檢附之
    九張連續採證照片觀之，異議人所駕駛之之自小客車原係行
    駛於內側車道，為求超越前車而先逼近在內車車道之前車（
    由卷附照片觀之，此次超車亦未保持安全，然此部分未在舉
    發範圍，故非本裁決所得審酌範圍），伺機欲變換至中間車
    道，其在變換中間車道前雖預見中間車道前方早有車輛在行
    駛，卻仍切換到中間車道，並進而持續加速貼近該車道之前
    車，伺機欲再超越內線車道第二輛車，因而造成被舉發之「
    未保持行車安全距離」的違規事實，是從整個行車過程觀之
    ，異議人乃為求超車而刻意未與前車保持安全距離，並非因
    前車變換車道超車、煞車減速，或其他特殊狀況，導致後方
    車輛無法保持行車安全距離等相關干擾情形甚明。據此，異
    議人所辯無足採憑，原處分機關據以援引上開規定，裁處罰
    鍰3000元，並記違規點數一點，核無違誤。
五、綜上，異議人駕駛自小客車行經國道三號南下125.7公里處
    時，既有「未保持行車安全距離」之違規情事，舉發機關之
    舉發並無違誤，原處分機關依道路交通管理處罰條例第33條
    第1項第1款規定，處罰鍰3000元，其認事用法並無不當，裁
    罰額度亦甚妥適，異議人之聲明異議，尚非有據，應予駁回
    。
六、據上論斷，依道路交通管理處罰條例第87條第2項、道路交
    通案件處理辦法第19條，裁定如主文。
中    華    民    國    99    年    10    月    29    日
                  交通法庭      法  官  黃明展
上列正本證明與原本無異。
如不服本裁定，應於裁定送達後5日內向本院提出抗告狀（應附
繕本）。
中    華    民    國    99    年    10    月    29    日
                                書記官  張宇安

司法院資訊處製作；財團法人民間司法改革基金會備份。
